---
title: "Exercício Litteris"
output: html_document
---

```{r setup, include=FALSE, echo = FALSE}
#knitr::opts_chunk$set(cache=TRUE) #enable caching globally
library(readr)
library(plyr); #melhor rodar plyr antes de dplyr, por causa de conflitos
library(dplyr)
library(tidyr)
library(ggplot2)
library(sqldf)
library(reshape)
#install.packages("corrplot")
library(corrplot)
library(pander)
```

## Questões
1. Quais gêneros tem na média histórica os maiores ratings
2. Quais gêneros obtiveram a maior queda e crescimento na média com o passar do tempo 
3. Existe alguma relação entre users? (e.g. users dão notas mais altas para um gênero dão notas mais baixas para outro gênero; dica: você pode tentar segmentar users)

## Packages e Libraries
Os dados utilizados para responder as questões estão no link abaixo. 

[http://grouplens.org/datasets/movielens/20m/](http://grouplens.org/datasets/movielens/20m/)

A partir dele foram retirados dois arquivos úteis, e foram criados dois data frames, `movies` e `ratings`. Abaixo vemos parte deles.
```{r echo=FALSE,results='asis',message=FALSE }
movies <- read_csv("./data/ml-20m/movies.csv")
pandoc.table(head(movies), split.table = Inf,justify = c('left', 'left', 'left'),caption = "Movies Table")
```

```{r echo=FALSE,results='asis',message=FALSE }
ratings <- read_csv("./data/ml-20m/ratings.csv")
pandoc.table(head(ratings),split.table = Inf,justify = c('left', 'left', 'left','left'),caption = "Ratings Table")
```

## Processando os dados
Como alguns filmes possuem vários gêneros, separamos os diferentes gêneros em diferentes linhas.
```{r}
moviess <- movies %>% mutate(genres = strsplit(genres, "\u007C",fixed=TRUE)) %>% unnest(genres)
```

Como podemos ver pelo campo `Timestamp` a data está no formato `POSIXct`, por isso convertemos ela para o calendário Gregoriano. Além disso, extraímos somente o ano de cada data.

```{r}
ratings$timestamp <- as.POSIXct(as.numeric(ratings$timestamp),origin="1970-01-01",tz="GMT")
ratings$timestamp <- format(ratings$timestamp, "%Y")
```

Para obtermos os gêneros e seus respectivos ratings criamos um único data frame fazendo inner join de `ratings` e `movies`, usando o campo `movieId`. 

```{r}
total <- ratings %>% inner_join(moviess,by="movieId")
```

#### Outliers: 
Foi excluído o ano de 1995, pois existem apenas 4 filmes nesse ano.  
```{r, results='asis',echo=FALSE}
y1995 <- total %>% filter(timestamp == 1995) 
```

```{r echo=FALSE, results='asis'}
pandoc.table(head(movies %>% filter(movieId %in% y1995$movieId)), split.table = Inf,justify = c('left', 'left', 'left'))
```

#### Retirando outliers
```{r}
tout <- total %>% filter(timestamp != 1995)  
```

## Questão 1
Agrupando a média dos ratings por gênero e tempo
```{r}
tagg <- tout %>% group_by(genres,timestamp) %>% summarise(rating = mean(rating))
```

```{r,echo=FALSE}
ggplot(tagg, aes(x = timestamp, y = rating, color=genres)) + geom_point() + facet_wrap(~genres) + scale_x_discrete(breaks=seq(1995, 2016, 5)) + theme(legend.position="none")+theme(axis.text.x=element_text(angle = -90, hjust = 0))
```


Analisando as maiores médias, abaixo vemos os gêneros com maiores ratings
```{r,results='asis',echo=FALSE}
m <- tagg %>% group_by(genres) %>% summarise(rating = mean(rating)) %>% arrange(desc(rating))
```

```{r echo=FALSE,results='asis'}
pandoc.table(tagg %>% group_by(genres) %>% summarise(rating = mean(rating)) %>% arrange(desc(rating)) %>% top_n(n=6,wt=rating),split.table = Inf,justify = c('left', 'left'))
```

## Questão 2
Para analisar os crescimentos e quedas na média, o data frame foi dividido em 2 períodos (análise visual de crescimento e queda). Mesmo acreditando que deve existir uma maneira melhor... 
```{r}
cresc <- tout %>% filter(timestamp %in% c(2005:2013) & genres != "(no genres listed)")
queda <- tout %>% filter(timestamp %in% c(1999:2005) & genres != "(no genres listed)")
```

A partir dessa divisão pensei em duas maneiras para descobrir os gêneros com maiores quedas e os com maiores crescimentos.
A primeira seria analisando o coeficiente angular da regressão linear.

Abaixo temos os gêneros que tiveram os maiores crescimentos na média.
```{r}
crescLm <- ddply(cresc %>% select(genres,timestamp,rating), "genres", function(x) coef(lm(rating ~ timestamp,data = x))[2])
names(crescLm)[2] <- "slope"
```

```{r echo= FALSE,results='asis'}
pandoc.table(head(crescLm %>% arrange(desc(slope))),split.table = Inf,justify = c('left', 'left'))
```

Abaixo temos os gêneros que tiveram as maiores quedas na média.
```{r}
quedaLm <- ddply(queda %>% select(genres,timestamp,rating), "genres", function(x) coef(lm(rating ~ timestamp,data = x))[2])
names(quedaLm)[2] <- "slope"
```

```{r echo= FALSE,results='asis'}
pandoc.table(head(quedaLm %>% arrange(desc(slope))),split.table = Inf,justify = c('left', 'left'))
```

E a segunda seria calcular a diferença entre o maior e o menor rating nesses períodos, por gênero. Para isso usei o pacote `sqldf`. Não gerou o mesmo resultado, a ordem não foi a mesma.

```{r echo= FALSE}
library(tcltk)
```

Crescimento na média.
```{r}
cresc <- sqldf("select genres, (max(rating) - min(rating)) diff from tagg where timestamp between 2005 and 2013 and genres != '(no genres listed)' group by genres order by diff desc")
```

```{r echo= FALSE,results='asis'}
pandoc.table(head(cresc),split.table = Inf,justify = c('left', 'left'))
```

Queda na média.
```{r}
decr <- sqldf("select genres, (max(rating) - min(rating)) diff from tagg where timestamp between 1999 and 2005 and genres != '(no genres listed)' group by genres order by diff desc")
```

```{r echo= FALSE,results='asis'}
pandoc.table(head(decr),split.table = Inf,justify = c('left', 'left'))
```

## Questão 3
Para realizarmos o gráfico com a correlação entre os gêneros vamos primeiro verificar o número de vezes que um usuário forneceu determinado rate para um determinado gênero e a média, agrupando por `(user,genre)`.
```{r}
usrRatMax <- tout %>% filter(genres != "(no genres listed)") %>% group_by(userId,genres,rating) %>% summarise(count = n())
usrRatxCt <- usrRatMax %>% mutate(cxr = rating * count) %>% group_by(userId,genres) %>% summarise(avg = mean(cxr))
```

Agora, vamos padronizar a coluna de rating, por usuário (alguns usuários que veem mais filmes que outros).
```{r}
usrgensc <- ddply(usrRatxCt, "userId", function(x){ x$scavg = scale(x$avg)})
usrgensc <- mutate(usrgensc, genres = usrRatxCt$genres)
colnames(usrgensc) <- c("userId", "avgsc","genres")
```

Passamos agora os gênero para colunas para fazermos a correlação.
```{r}
usrgenres <- cast(usrgensc, userId ~ genres ,value= "avgsc")
```

```{r echo=FALSE}
# função para adicionar a significância e P values ao gráfico da correlação
cor.mtest <- function(mat, conf.level = 0.95){
  mat <- as.matrix(mat)
  n <- ncol(mat)
  p.mat <- lowCI.mat <- uppCI.mat <- matrix(NA, n, n)
  diag(p.mat) <- 0
  diag(lowCI.mat) <- diag(uppCI.mat) <- 1
  for(i in 1:(n-1)){
    for(j in (i+1):n){
      tmp <- cor.test(mat[,i], mat[,j], conf.level = conf.level)
      p.mat[i,j] <- p.mat[j,i] <- tmp$p.value
      lowCI.mat[i,j] <- lowCI.mat[j,i] <- tmp$conf.int[1]
      uppCI.mat[i,j] <- uppCI.mat[j,i] <- tmp$conf.int[2]
    }
  }
  return(list(p.mat, lowCI.mat, uppCI.mat))
}
```

Abaixo vemos o gráfico da correlação entre os gêneros.
```{r}
genrcor <- cor(usrgenres[,2:20],use ="complete.obs")
dimnames(genrcor) <- list(colnames(usrgenres[2:20]),colnames(usrgenres[2:20]))
res1 <- cor.mtest(usrgenres[,2:20],0.95)
m <- genrcor
p <- cor.mtest(usrgenres[,2:20])
corrplot(m, p.mat = res1[[1]], order="FPC", insig = "pch",sig.level=0.001,tl.cex=0.7)
```

O gráfico foi ordenado pelo primeiro componente principal e foi adicionado um `X` para designar valores de significância inferiores a `1%`.

Vemos que, pessoas que gostam de gêneros como Aventura e/ou Ação e/ou Sci-Fi, não gostam de Dramas e/ou Filmes-Noir. E, quem gosta de Filmes-Noir e/ou Drama, não gosta de Aventura e Ação. 

Em menor escala, quem gosta de Thriller gosta de Ação e não gosta de Musical ou Romance, quem gosta de Animação gosta de filmes de criança, quem gosta Musical também gosta de filmes de criança e Romance, mas não gosta de filmes de Ação ou Thriller.